【裁判字號】    98,易,3191
【裁判日期】    981229
【裁判案由】    傷害
【裁判全文】
臺灣臺北地方法院刑事判決              98年度易字第3191號
公  訴  人  臺灣臺北地方法院檢察署檢察官
被      告  乙○○
上列被告因傷害案件，經檢察官提起公訴（98年度偵字第19777號）
，本院判決如下：
    主  文
乙○○傷害人之身體，處罰金新台幣參萬元，如易服勞役以新台
幣壹仟元折算壹日。緩刑貳年。並於本判決確定日後貳個月內給
付被害人甲○○新台幣參萬元。
    事  實
一、乙○○為滿80歲之人，於民國98年7月20日上午5時30分，在
    臺北市○○區○○路4段50號木柵公園內，與甲○○發生爭
    執，竟出於傷害之犯意，以手中木製柺杖揮向甲○○，致甲
    ○○倒地，而受有頭部外傷併頭皮下血腫及急性硬腦膜下出
    血之傷害。
二、案經甲○○訴由臺北市政府警察局文山第一分局移送臺灣臺
    北地方法院檢察署檢察官偵查起訴。
    理  由
一、按被告以外之人於偵查中向檢察官所為之陳述，除顯有不可
    信之情況者外，得為證據，刑事訴訟法第159條之1第2項定
    有明文。查證人陳以欣、楊小妹於偵查中之陳述，係經檢察
    官諭知證人有具結之義務及偽證之處罰並命朗讀結文具結擔
    保其證言之真實性後，以證人身分，於檢察官面前完整、連
    續陳述其親身經歷，且查無證據顯示係遭受強暴、脅迫、詐
    欺、利誘等外力干擾情形，或在影響其心理狀況致妨礙其自
    由陳述等顯不可信之情況，而被告復未能提出上開證人在偵
    查中所述有任何顯不可信之情況，是彼等在檢察官前所為陳
    述，依上開之規定，均有證據能力。
二、訊之被告乙○○固坦承以柺杖揮打被害人甲○○之左手，致
    甲○○跌倒受傷等情，惟否認傷害犯行，辯稱：因被害人要
    打伊，伊為防衛而以柺杖揮打云云。惟查，證人陳以欣於偵
    查中證稱：當天被害人坐在位置上休息，被告從另一邊走過
    來，被害人拿柺杖走過去，之後附近的人都圍上去勸架，我
    知道被害人有倒下去，有流血，怎麼倒下去我不清楚，我沒
    有看到被害人朝被告揮棍子等語（偵卷第12頁）；證人楊小
    妹於偵查中亦證稱：我當時在公園散步，看到被害人與被告
    在拉扯，後來被害人就倒在地上，頭部就流血了等語（偵卷
    第18頁），以上證人均未證稱被害人有毆打被告之行為，是
    被告辯稱是為防衛而毆打被害人，顯不足採信，而被害人受
    有頭部外傷併頭皮下血腫及急性硬腦膜下出血之傷害，亦有
    台北市立萬芳醫院甲種診斷證明書在卷可稽，是被告犯行堪
    以認定。
三、核被告所為係犯刑法第277條第1項之傷害罪。又被告為15年
    11月3日出生，有其個人資料查詢結果附卷可查，其為本件
    行為時已年滿80歲，依刑法第18條第3項之規定，得減經其
    刑。爰審酌被害人之傷勢非重、被告年事已高、犯後未能坦
    承犯行、未與被害人和解等一切情狀，量處如主文所示之刑
    ，並諭知易服勞役之折算標準。又被告未曾因故意受有期徒
    刑以上刑之宣告，已符合緩刑之要件，其因誤為正當防衛，
    致罹刑典，若被告能於本判決確定後2個月內給付3萬元之賠
    償金予被害人甲○○，以稍解其傷害之苦，應可認被告經此
    刑之宣告後，已知警惕而無再犯之虞，只須為刑之宣告，即
    足策其自新，本院因認暫不執行其刑為當，予以宣告緩刑2
    年。
四、據上論斷，應依刑事訴訟法第299條第1項前段，刑法第277
    條第1項、第18條第3項、第42條第3項、第6項、第74條第1
    項第1款、第2項第3款，刑法施行法第1條之1，判決如主文
    。
本案經檢察官沈志成到庭執行職務。
中    華    民    國    98    年    12    月    29    日
                  刑事第八庭    法  官  林鳳珠
以上正本證明與原本無異。
如不服本判決應於收受送達後10日內向本院提出上訴書狀，並應
敘述具體理由；其未敘述上訴理由者，應於上訴期間屆滿後20日
內向本院補提理由書（均須按他造當事人之人數附繕）「切勿逕
送上級法院」。
                                書記官  黃鈴容
中    華    民    國    98    年    12    月    29    日
附錄本案論罪科刑法條全文
刑法第277條第1項：傷害人之身體或健康者，處3年以
下有期徒刑、拘役或1,000元以下罰金。

司法院資訊處製作；財團法人民間司法改革基金會備份。
